臺灣高等法院高雄分院刑事判決　　　　 96年度上訴字第950號
上　訴　人　甲○○
即　被　告
　　　　　　　　　（臺灣臺東監獄岩灣分監執行中）
指定辯護人　本院公設辯護人　 李佩娟
上列上訴人因違反毒品危害防制條例案件，不服臺灣高雄地方法
院95年度訴字第1293號中華民國96年3 月28日第一審判決（起訴
案號：臺灣高雄地方法院檢察署94年度偵字第26674 號），提起
上訴，本院判決如下：
    主  文
原判決撤銷。
甲○○連續販賣第一級毒品，處有期徒刑拾壹年陸月，褫奪公權
伍年。扣案如附表一所示之物及扣案販賣第一級毒品所得新臺幣
貳仟元，均沒收。
    事  實
一、甲○○（綽號阿淋）明知海洛因係毒品危害防制條例第2 條
    第2 項第1 款所規定之第一級毒品，不得持有及販賣。竟意
    圖營利，基於販賣第一級毒品之概括犯意，以其所有之0000
    000000號行動電話供作毒品交易聯絡之用，連續於：(一)民國
    94年11月18日，黃國信以其所有0000000000號行動電話撥打
    甲○○0000000000號行動電話欲購買毒品，甲○○遂告知黃
    國信至高雄縣鳳山市○○街143 巷22號「康橋大飯店」915
    號房交易毒品，於同日下午2 時30分許，在康橋大飯店915
    號房，甲○○打開房門以新臺幣（下同）1,000 元價格販賣
    第一級毒品海洛因1 小包（驗後淨重0.09公克，空包裝重0.
    24公克）給黃國信，並取得買賣價金1,000 元，黃國信則於
    購得海洛因1 包後隨即離去；(二)又許文將於同日以公共電話
    撥打甲○○上開行動電話欲購買毒品，甲○○亦告知許文將
    至「康橋大飯店」915 號房交易毒品，於同日下午3 時20分
    許，在康橋大飯店915 號房，甲○○打開房門以1,000 元價
    格販賣第一級毒品海洛因1 小包（驗後淨重0.09公克，空包
    裝重0.24公克）給許文將，並取得買賣價金1,000 元，許文
    將則於購得海洛因1 包後隨即離去。嗣於94年11月18日下午
    2 時40分、3 時30分許，經警先後查獲黃國信、許文將持有
    第一級毒品海洛因各1 包，並均供稱係向「康橋大飯店」91
    5 號房綽號「阿淋」之男子購得毒品，警方於同日下午4 時
    許，在康橋大飯店地下一樓查獲已退房進入地下一樓之甲○
    ○，於取得甲○○同意搜索後，在其所承租使用車牌號碼92
    71-GP 號自用小客車內，扣得甲○○所有現金3,100 元（含
    販毒所得價金2,000 元）及其所有如附表所示供販賣第一級
    毒品海洛因所用或預備之小夾鏈袋117 個、中夾鏈袋99個、
    電子磅秤1 台、海洛因藥鏟2 支、TELSON CDMAIX 行動電話
    1 支（內有電信公司所有之0000000000號門號晶片）。
二、案經高雄縣政府警察局鳳山分局報請臺灣高雄地方法院檢察
    署檢察官偵查起訴。
    理  由
壹、程序部分：
一、按被告以外之人於偵查中向檢察官所為陳述，除顯有不可信
    之情況者外，得為證據，刑事訴訟法第159 條之1 第2 項定
    有明文。偵查中對被告以外之人所為之偵查筆錄，或被告以
    外之人向檢察官所提之書面陳述，性質上均屬傳聞證據。惟
    現階段刑事訴訟法規定檢察官代表國家偵查犯罪、實施公訴
    ，依法其有訊問被告、證人及鑑定人之權，證人、鑑定人且
    須具結，而實務運作時，檢察官偵查中向被告以外之人所取
    得之陳述，原則上均能遵守法律規定，不致違法取供，其可
    信度極高，自得為證據。本件證人許文正、楊馥莒、陳書雅
    於檢察官偵查中所為之證述，性質上雖屬傳聞證據，惟係偵
    查中向檢察官所為之證述，並經具結，且無顯有不可信之情
    況，衡諸上開規定，自具有證據能力。
二、次按被告以外之人（包括證人、鑑定人、告訴人、被害人及
    共同被告等）於檢察事務官、司法警察官或司法警察調查中
    所為之陳述，與審判中不符時，其先前之陳述具有較可信之
    特別情況，且為證明犯罪事實存否所必要者，得為證據，刑
    事訴訟法第159 條之2 定有明文。所謂「前後陳述不符」之
    要件，應就前後階段之陳述進行整體判斷，以決定其間是否
    具有實質性差異，惟無須針對全部陳述作比較，陳述之一部
    分有不符，亦屬之。而所謂「較可信之特別情況」之情形，
    亦應就前後陳述時之各種外部情況進行比較，以資決定何者
    外部情況具有可信性。若陳述係在特別可信之情況下所為，
    則虛偽陳述之危險性即不高，雖係審判外陳述，或未經被告
    反對詰問，仍得承認其有證據能力。經查：(一)證人許文將於
    警詢中證稱：警方在我身上所查獲之第一級毒品海洛因1 包
    ，是我於同日下午3 時20分，在康橋大飯店915 號房，以1,
    000 元代價向綽號「阿淋」（筆錄上所載「阿林」應係同音
    之誤）之男子購買的。我是以公共電話打0000000000號行動
    電話給被告，而被告約我至康橋飯店915 號房拿第一級毒品
    海洛因，是被告販賣第一級毒品給我的等語，而其於原審審
    理時證稱：毒品海洛因1 包係查獲當日中午向「順仔」購買
    ，我拿1000元給被告是去還錢云云，前後證述已不一致；(二)
    證人黃國信於警詢中證述：警方所查扣之毒品，是我在「康
    橋大飯店」915 號房，以1,000 元代價向綽號阿淋之男子即
    被告「購得」。我是以我所有門號0000000000號行動電話撥
    打門號0000000000號與被告聯絡「購買」毒品，我告訴他要
    「買」1,000 元的東西（指毒品海洛因）等語，與其於原審
    審理時所證稱：我是請被告幫我「調」毒品云云，前後證述
    已非完全一致，本院審酌證人許文將、黃國信於警詢陳述時
    即為事發當日，記憶自極清晰，且於原審審理時又無抗辯遭
    警員以強暴、脅迫、利誘或其他不正方法取得之供述，況渠
    等於警詢時之陳述較無人情壓力，客觀上應具有較可信之特
    別情況，且亦為證明犯罪事實存否所必要，依上揭規定，證
    人許文將、黃國信於警詢中之證言，自均具證據能力。
三、再按被告以外之人（包括證人、鑑定人、告訴人、被害人及
    共同被告等）於審判外之陳述雖不符刑事訴訟法第159 條之
    1 至之4 等四條之規定，而經當事人於審判程序同意作為證
    據，法院審酌該言詞陳述或書面陳述作成時之情況，認為適
    當者，亦得為證據；當事人、代理人或辯護人於法院調查證
    據時，知有刑事訴訟法第159 條第1 項不得為證據之情形，
    而未於言詞辯論終結前聲明異議者，視為有前項之同意，同
    法第159 條之5 定有明文。立法意旨在於傳聞證據未經當事
    人之反對詰問予以核實，原則上先予排除。惟若當事人已放
    棄反對詰問權，於審判程序中表明同意該等傳聞證據可作為
    證據；或於言詞辯論終結前未聲明異議，基於尊重當事人對
    傳聞證據之處分權，及證據資料愈豐富，愈有助於真實發見
    之理念，且強化言詞辯論主義，使訴訟程序得以順暢進行，
    上開傳聞證據亦均具有證據能力。本件證人陳書雅於警詢中
    所為陳述，其性質雖屬傳聞證據，且查無符合同法第159 條
    之1 至之4 之情形，然其所為之上開警詢筆錄內容，業經本
    院審理時予以提示並告以要旨，且各經檢察官、辯護人及被
    告等人表示意見，當事人已知上述筆錄內容等乃傳聞證據，
    且均未於言詞辯論終結前對該筆錄內容異議，依上開規定，
    已擬制同意其有證據能力，本院審酌上開筆錄作成時之情況
    ，亦無不當取供等情形，認為以之作為本案之證據亦屬適當
    ，是證人陳書雅於警詢中所為陳述，應具有證據能力。
貳、實體部分：
一、訊據上訴人即被告甲○○矢口否認有上開販賣第一級毒品之
    犯行，辯稱：我沒有販賣毒品海洛因給黃國信、許文將，被
    查獲當日，黃國信是先打電話要我幫他調海洛因，我幫他向
    他人調1,000 元的海洛因給他，而許文將是來康橋飯店還我
    借款1,000 元，我並無營利而販賣毒品海洛因之意圖云云；
    經查：
  (一)上揭事實，業據證人黃國信於警詢中證稱：警方於94年11月
    18日下午2 時40分許在我褲子口袋內所查獲之第一級毒品海
    洛因1 包，是我於同日下午2 時30分許，在康橋大飯店915
    號房，以1,000 元向綽號「阿淋」（筆錄所載「阿林」應係
    同音之誤）之男子所購得。我是以我所有門號0000000000號
    行動電話撥打門號0000000000號與綽號「阿淋」之男子聯絡
    購買毒品，我告訴他要買1,000 元的東西（指毒品海洛因）
    ，之後他即叫我至康橋大飯店915 號房交易毒品，該綽號「
    阿淋」之男子就是被告等語（見警卷第18至19頁），證人許
    文將於警詢中亦證稱：警方於94年11月18日下午3 時30 分
    許在我身上所查獲之第一級毒品海洛因1 包，是我於同日下
    午3 時20分，在康橋大飯店915 號房，以1,000 元代價向綽
    號「阿淋」（筆錄所載「阿林」應係同音之誤）之男子購買
    的。我是以公共電話打0000000000號行動電話給被告，而被
    告約我至康橋飯店915 號房拿第一級毒品海洛因，是被告販
    賣第一級毒品給我的等語（見警卷第22至24頁），甚為詳盡
    ，而證人黃國信所持用之0000000000號行動電話，於94年11
    月18日下午確有多次與被告持用之0000000000號行動電話聯
    繫，且證人黃國信與被告見面後步出康橋飯店為警查獲時，
    確持有第一級毒品海洛因1 包等情，亦有照片5 幀及搜索扣
    押筆錄、扣押物品目錄表各1 份附卷可憑（見警卷第32至35
    頁、第45至46頁），證人許文將經警製作警詢筆錄時即已知
    悉被告於同日被捕，亦據證人許文將於原審審理時證述在卷
    （見原審卷第150 頁），則證人許文將於警詢中自無可能因
    誤會係被告報警致其被抓而故為誣陷被告，顯見證人黃國信
    、許文將上開證述非虛。
 (二) 又本案係員警接到線報康橋飯店有人在販賣毒品，經前往康
    橋飯店了解，發現黃國信、許文將從康橋飯店出來，並在黃
    國信、許文將身上查到毒品，且黃國信、許文將均說毒品係
    在康橋飯店915 號房向綽號「阿淋」之人購買，因被告他們
    剛好退房，而經警在地下一樓停車場攔查到被告所承租使用
    之自用小客車，並在上開車上查到夾鏈袋、電子磅秤等物，
    且黃國信在派出所並指認「阿淋」就是被告等情，復據證人
    即本案查獲警員許文正於檢察官偵查中證述明確（見偵卷第
    57 、58 頁）；另警員在康橋飯店2 樓從監視器看可疑之人
    ，發現黃國信在康橋飯店915 號房開門後拿東西就離去，沒
    有進入房間，員警因而覺得可疑，跟著黃國信走出康橋飯店
    而查獲黃國信，許文將也是相同情形，黃國信、許文將被查
    獲時都說毒品是向「阿淋」購買等情，復經證人即本案查獲
    警員楊馥莒於檢察官偵查中證述綦詳（見偵卷第58、59頁）
    。且被告於警詢、94年11月19日偵訊及原審聲羈時先辯稱：
    車牌號碼9271-GP 號自用小客車係我向「猴仔」借用云云，
    然經證人（即被告女友）陳書雅於警詢、檢察官偵查中證稱
    ：車牌號碼9271-GP 號自用小客車係被告向租車公司所承租
    ，是我與被告一起去租的等語後（見警卷第11頁、偵卷第14
    、15頁），被告始於94年12月22日偵訊中及原審審理時坦承
    ：上開自用小客車是我去租的等語（見偵卷第36頁、原審卷
    第78頁）。又於94年11月18日下午4 時許，員警在康橋大飯
    店地下一樓查獲已退房進入地下一樓之被告，經被告同意搜
    索後，在被告上開所承租使用之車牌號碼9271-G P號自用小
    客車內，扣得小夾鏈袋117 個、中夾鏈袋99個、電子磅秤1
    台、一級毒品海洛因藥鏟2 支、TELSON CDMAIX 行動電話1
    支（含門號0000000000號）、3,100 元及其他物品等情，亦
    有上開物品扣案及搜索扣押筆錄、扣押物品目錄表各1 份及
    照片8 幀在卷可佐（見警卷第26至30頁、第45至48頁）；此
    外，警員於94年11月18日下午2 時40分、3 時30分許查獲黃
    國信、許文將時，渠等分別持有毒品海洛因各1 包，且上開
    毒品2 包確係第一級毒品海洛因等情，亦有搜索扣押筆錄、
    扣押物品目錄表各2 份及法務部調查局95年3 月1 日調科壹
    字第22002243600 號、00000000000 號鑑定書各1 份在卷可
    憑（見警卷第32至35頁、第37至40頁、原審卷第120 、121
    頁），是由證人黃國信、許文將、許文正、楊馥莒上開證述
    內容及被告為警查獲時，復併同扣得可供販賣毒品秤重、分
    裝及交易聯絡所用之電子磅秤、不同大小夾鏈袋、藥鏟、00
    00000000號行動電話等物，暨證人黃國信、許文將至康橋飯
    店915 號房與被告見面後，步出康橋飯店為警查獲時確各持
    有第一級毒品海洛因1 包等情相互佐證以觀，被告有事實欄
    所載販賣第一級毒品海洛因給證人黃國信、許文將之犯行，
    已灼然甚明。
  (三)至證人黃國信於原審審理時雖證稱：「案發當日我是為了毒
    品海洛因的事前往康橋大飯店」「我請被告幫我調海洛因」
    「我有事先打電話給被告，打完電話之後就直接去康橋大飯
    店，我拿1,000 元給被告，是一手交錢一手交貨」等語（見
    原審卷第183 至187 頁審判筆錄），然與其警詢時之所證述
    當天係以1,000 元之代價向被告購買海洛因等情，已有不符
    ，且證人黃國信所持用之0000000000號行動電話，於94年11
    月18日下午確有多次與被告持用之0000000000號行動電話聯
    繫，證人黃國信與被告見面後步出康橋飯店為警查獲時，確
    持有第一級毒品海洛因1 包等情，亦如前述，參以警方查獲
    被告時，在被告承租使用之自用小客車上併扣得TELSON CDM
    AIX 行動電話1 支（內裝0000000000門號晶片），自堪認上
    揭TELSON CDMAIX 行動電話1 支，確屬被告所有及門號0000
    000000號確為被告所持用，則證人黃國信於警詢所證述係向
    被告購買毒品海洛因等情，應屬實情，被告上開所辯：案發
    當日，黃國信是先打電話要我幫他調海洛因，我幫他向他人
    調1,000 元的海洛因給他云云，顯係犯後卸責之詞，不足採
    信。
  (四)又證人許文將於原審審理時雖改證稱：毒品海洛因1 包係查
    獲當日中午向「順仔」購買，拿1.000 元給被告是去還錢云
    云。惟查，證人許文將於94年11月18日為警查獲時已明確證
    稱：查獲之毒品海洛因係我於94年11月18日下午3 時20分許
    ，在康橋大飯店915 號房，以1,000 元代價向被告購買，是
    被告約我至康橋飯店915 號房拿第一級毒品海洛因等語詳確
    （見警卷第22至25頁）。而證人許文將上揭警詢所述，業經
    證人許文將於警詢中審閱後簽名，且係出於自由意識，並無
    遭受強暴、脅迫等不法手段等情，亦經證人許文將於原審審
    理時證稱在卷及有警詢筆錄1 份在卷可稽（見原審卷第147
    頁、警卷第25頁），佐以本案係因員警先行查獲證人黃國信
    、許文將持有第一級毒品海洛因，再依證人許文將、黃國信
    所述毒品來源，進而於同日下午4 時許查獲被告，已據證人
    即查獲警員許文正於檢察官偵查中證述在卷（見偵卷第57、
    58頁），且證人許文將經警製作警詢筆錄時即已知悉被告於
    同日被捕，已如前述，則證人許文將於警詢中自無可能因誤
    會係被告報警抓證人許文將，而故意不實證述。再參以證人
    許文將與被告見面後，步出康橋大飯店即為警查獲持有第一
    級毒品海洛因，且交易毒品之地點、價格、毒品包裝等情亦
    均與同日為警查獲之證人黃國信所述情形相同及證人許文將
    於原審證述前與被告同囚車到院等情（見原審卷第149 、15
    0 頁），自堪認證人許文將於原審審理時證稱：毒品海洛因
    1 包係查獲當日中午向「順仔」購買，拿1,000 元給被告是
    去還錢。我以為是被告報警抓我，所以警詢中才說係向被告
    購買云云，係事後迴護被告之詞，不足採信，證人許文將上
    開警詢中所述，方屬實情。
  (五)邇來政府為杜絕毒品氾濫，毒害人民甚深，再三宣導教民眾
    遠離毒品、媒體之報導既深且廣，對於毒品之禁絕，應為民
    眾所熟悉。另政府對於查緝施用、轉讓及販賣毒品無不嚴格
    執行，且販賣毒品罪更係重罪，設若無利可圖，衡情一般持
    有毒品者，當不致輕易將持有毒品交付他人。況乎第一級毒
    品價格不貲、物稀價昂，且販賣第一級毒品海洛因係違法行
    為，非可公然為之，亦無公定之價格，不論任何包裝，均可
    任意分裝增減分量，每次買賣價量，亦可能隨時依雙方間之
    關係深淺、資力、需求量及對行情之認知、來源是否充裕、
    查緝是否嚴緊，購買者被查獲時供述購買對象之可能性風險
    之評估等，因而異其標準，並隨時機動調整，非可一概而論
    ，是販賣之利得除經坦承犯行或價量俱臻明確外，委難查得
    實情，然販賣之人從價差或量差中牟利方式雖異，其意圖營
    利之非法販賣行為則一。本案雖因被告矢口否認犯行，致本
    院無法確切查悉被告毒品之來源及價格，然被告既甘冒為警
    查緝及販賣毒品之重罪，而連續以每包海洛因1,000 元之價
    格販賣給證人黃國信、許文將，衡諸上開說明，被告主觀上
    確有牟利意圖，應堪認定。
  (六)綜上所述，被告上開所辯為犯後飾卸之詞，不足採信，被告
    確有販賣第一級毒品之事證明確，其犯行堪以認定。
二、查海洛因係毒品危害防制條例第2 條第2 項第1 款所規定之
    第一級毒品，不得非法持有、販賣。是核被告所為，係犯毒
    品危害防制條例第4 條第1 項之販賣第一級毒品罪。被告持
    有第一級毒品之低度行為，為其後販賣第一級毒品之高度行
    為所吸收，不另論罪。被告先後2 次販賣第一級毒品海洛因
    犯行，時間緊接，方法相同，所犯復為構成要件相同之罪名
    ，顯係基於概括犯意反覆為之，為連續犯。而被告行為後，
    刑法第56條連續犯之規定，業於94年1 月7 日修正公布刪除
    ，並於95年7 月1 日施行，此刪除雖非犯罪構成要件之變更
    ，但顯已影響行為人刑罰之法律效果，自屬法律有變更，依
    新法第2 條第1 項規定，比較新、舊法結果，以舊法即刪除
    前規定論以連續犯較有利於被告，故應依刪除前刑法第56條
    規定，論以連續犯，並加重其刑（法定刑為死刑或無期徒刑
    ，依法不得加重）。又被告販賣之第一級毒品數量及所得利
    益，均尚屬微薄，而其所犯販賣第一級毒品罪，法定本刑為
    死刑、無期徒刑，本院認以被告之犯罪情狀，量處最輕本刑
    無期徒刑仍嫌過重，其犯罪情狀與法定刑度相較，客觀上情
    輕法重而可引起一般人之同情，爰依刑法第59條之規定，減
    輕其刑；又最高法院第8 次刑事庭會議決議：「新法施行前
    ，犯法定本刑為死刑、無期徒刑之罪，有減輕其刑之原因者
    ，新法施行後，應依新法第2 條第1 項之規定，適用最有利
    於行為人之法律」，本件自應適用修正前刑法第59條、第64
    條第2 項、第65條第2 項之規定，減輕其刑，較有利於被告
    。
三、原審對被告予以論罪科刑，固非無見；惟查附表編號2 、3
    所示之小夾鏈袋117 個、中型夾鏈袋99個係被告所有預備供
    販賣毒品裝置之物，應依刑法第38條第1 項第2 款之規定宣
    告沒收，原審誤認係被告所有供販賣毒品所用之物，而依毒
    品危害防制條例第19條第1 項規定宣告沒收，容有未當，被
    告上訴意旨，仍執陳詞，否認犯罪，雖無理由，惟原判決既
    有上述可議，仍應由本院予以撤銷改判；審酌被告明知毒品
    戕害國民身心健康甚鉅，竟連續販賣毒品海洛因2 次給他人
    以牟利，戕害他人身心健康非輕，犯後猶飾詞否認犯行，毫
    無悔意及被告犯罪之動機、目的、手段、智識程度為高職畢
    業、生活狀況等一切情狀，量處如主文第2 項所示之刑，又
    被告所犯者為販賣第一級毒品罪，核其性質，本院認有褫奪
    公權之必要，並依行為時刑法第37條第2 項之規定宣告褫奪
    公權5 年；扣案如附表（編號1 至5 號）所示之物，被告於
    本院審理時坦承均為其所有（見本院審判筆錄），且編號1
    、4 、5 號分係供販賣毒品時秤重、分裝及毒品交易聯絡所
    用，均應依毒品危害防制條例第19條第1 項規定宣告沒收，
    編號2 至3 號係預備裝置毒品之物，應依刑法第38條第1 項
    第2 款之規定宣告沒收。另扣案3,100 元其中之2,000 元為
    被告販賣第一級毒品所得之財物，亦應依毒品危害防制條例
    第19條第1 項之規定，併予宣告沒收之（既已扣案，尚無全
    部或一部不能沒收之情）。至為警一併查扣之其餘物品（即
    第二級毒品安非他命2 包、第一級毒品海洛因殘渣袋4 個、
    第二級毒品安非他命藥鏟2 支、安非他命玻璃球吸食器2 個
    、其餘現金1,100 元、KPT 牌、NEWGEN牌行動電話各1 支）
    ，並無證據證明係被告供本件犯罪所用之物，且其中第二級
    毒品安非他命2 包、第一級毒品海洛因殘渣袋4 個、第二級
    毒品安非他命藥鏟2 支、安非他命玻璃球吸食器2 個等物，
    為被告另可能涉犯施用毒品犯行之證物，復與本案無密切直
    接關係，故不於另為沒收或沒收銷燬之諭知，併予敘明。
據上論斷，應依刑事訴訟法第369 條第1 項前段、第364 條、第
299 條第1 項前段、毒品危害防制條例第4 條第1 項、第19條第
1 項，刑法第2 條第1 項前段、第11條、第38條第1 項第2 款、
修正前刑法第56條、第59條、第37條第2 項，判決如主文。
本案經檢察官彭南雄到庭執行職務。
中　　華　　民　　國　　96　　年　　8 　　月　　28　　日
                  刑事第七庭    審判長法  官  莊飛宗
                                      法  官  邱明弘
                                      法  官  黃憲文
以上正本證明與原本無異。
如不服本判決應於收受本判決後10日內向本院提出上訴書狀，其
未敘述上訴理由者，並得於提起上訴後10日內向本院補提理由書
狀（均須按他造當事人之人數附繕本）「切勿逕送上級法院」。
中　　華　　民　　國　　96　　年　　8 　　月　　28　　日
　　　　　　　　　　　　　　　　　　　書記官  施耀程
附錄本件判決論罪科刑法條：
毒品危害防制條例第4 條第1項：
製造、運輸、販賣第一級毒品者，處死刑或無期徒刑；處無期徒
刑者，得併科新臺幣1 千萬元以下罰金。
附表：
┌───┬────────┬──────┬──────┐
│編  號│品            名│數        量│備        註│
├───┼────────┼──────┼──────┤
│  1   │電子磅秤        │壹台。      │            │
├───┼────────┼──────┼──────┤
│  2   │小夾鏈袋        │壹佰壹拾柒個│            │
├───┼────────┼──────┼──────┤
│  3   │中型夾鏈袋      │玖拾玖個    │            │
├───┼────────┼──────┼──────┤
│  4   │一級毒品海洛因藥│貳支        │            │
│      │鏟              │            │            │
├───┼────────┼──────┼──────┤
│  5   │TELSON CDMAIX 行│壹支        │0000000000門│
│      │動電話（不含0982│            │號晶卡為電信│
│      │859334門號晶片卡│            │公司所有，非│
│      │）              │            │被告所有，故│
│      │                │            │不沒收。    │
└───┴────────┴──────┴──────┘
